【裁判字號】    95,上訴,642
【裁判日期】    950427
【裁判案由】    毒品危害防制條例
【裁判全文】
臺灣高等法院臺中分院刑事判決         95年度上訴字第642號
上  訴  人
即  被  告  甲○○
上列上訴人因毒品危害防制條例案件，不服臺灣彰化地方法院95
年度訴字第131號中華民國95年1月13日第一審判決（起訴案號：
臺灣彰化地方法院檢察署94年度毒偵字第5925號），提起上訴，
本院判決如下：
    主  文
上訴駁回。
    事  實
一、甲○○曾於民國86年間因違反麻醉藥品管理條例等案件，經
    原審法院以86年度訴字第176號判決分別判處有期徒刑6月、
    4月、10 月，應執行有期徒刑1年6月確定；次於86年間因竊
    盜罪，經原審法院以86年度訴字第742號判決判處有期徒刑8
    月確定；又於87年間因違反槍砲彈藥刀械管制條例案件，經
    原審法院以87 年度訴字第546號刑事判決判處有期徒刑10月
    確定；上揭罪刑，經原審法院裁定應執行有期徒刑2年9月確
    定。其另於86年間因煙毒案件，經原審法院以86年度訴字第
    756 號刑事判決判處有期徒刑3年2月確定，經移送接續執行
    ，於89 年3月21日縮短刑期假釋出監並付保護管束。惟其於
    假釋保護管束期間，復於89、90年間因違反槍砲彈藥刀械管
    制條例等案件，分別經原審法院以89 年度訴字第844號刑事
    判決判處有期徒刑3月、3月、7月，應執行有期徒刑1年確定
    ；及以90年度訴字第613號刑事判決判處有期徒刑7月確定，
    經原審法院裁定應執行有期徒刑1年6月確定，並經撤銷上揭
    假釋，應執行殘刑有期徒刑3 年10日，而接續執行，並於94
    年7月1日因縮刑期滿執行完畢。甲○○前又於90年間因施用
    毒品案件，經原審法院以90年度毒聲字第1045號裁定送勒戒
    處所觀察、勒戒後，認無繼續施用毒品之傾向，於90年5月8
    日觀察勒戒執行完畢釋放，且經臺灣彰化地方法院檢察署檢
    察官以90年度毒偵字第1597號為不起訴處分確定。
二、詎甲○○仍不知悔改，明知海洛因及甲基安非他命業經公告
    為毒品危害防制條例第2條第2項所列管之第1、2級毒品，不
    得非法持有、施用，復分別基於施用第1級毒品海洛因、第2
    級毒品甲基安非他命之概括犯意，於前揭觀察勒戒執行完畢
    釋放後5年內，自94 年8月間某日起迄同年10月22日下午1時
    許止，分別在其位於彰化縣福興鄉○○村○○街262 號住處
    內或其友人位於彰化縣彰化市○○街21巷8號住處內， 使用
    勺子挖取少量之海洛因並摻水稀釋後，以注射針筒注射入體
    內之方式， 平均每日約7、8次，連續施用第1級毒品海洛因
    多次； 另自94年8月間某日起迄同年10月21日晚上11時許止
    ，在上址處內，將甲基安非他命以玻璃吸食器隔熱燒烤吸食
    煙霧之方式，平均每週1次，連續施用第2級毒品甲基安非他
    命多次。 嗣經警方於94年10月22日下午3時許，持原審法院
    核發之搜索票， 至其友人位於彰化縣彰化市○○街21巷8號
    住處內搜索而查獲， 並扣得其所有之第1級毒品海洛因12包
    （ 合計淨重31.63公克，空包裝重4.07公克，純度7.41％，
    純質淨重2.34公克）、 供其施用海洛因所用之注射針筒3支
    及盛裝海洛因之勺子1支、 供施用甲基安非他命所用之玻璃
    吸食器1個， 並經採尿送驗呈嗎啡、甲基安非他命陽性反應
    。
三、案經彰化縣警察局員林分局報請暨臺灣彰化地方法院檢察署
    檢察官自動檢舉偵查起訴。
    理  由
一、按除被告所犯為死刑、無期徒刑、最輕本刑為三年以上有期
    徒刑之罪或高等法院管轄第一審案件者外，於前條第一項程
    序進行中，被告先就被訴事實為有罪之陳述時，審判長得告
    知被告簡式審判程序之旨，並聽取當事人、代理人、辯護人
    及輔佐人之意見後，裁定進行簡式審判程序；除簡式審判程
    序及簡易程序案件外，第一審應行合議審判，刑事訴訟法第
    二百七十三條之一第一項、第二百八十四條之一分別定有明
    文。本件被告所涉係死刑、無期徒刑、最輕本刑為三年以上
    有期徒刑之罪或高等法院管轄第一審案件以外之罪，並於原
    審行準備程序時就被訴事實為有罪之陳述，原審合議庭依前
    揭規定，經評議結果，裁定改由一名法官獨任行簡式審判程
    序，先予敘明。
二、上訴人即被告甲○○經本院合法傳喚，無正當理由不到庭，
    惟據其前於原審審理及本院行準備程序時所為之答辯，其對
    於上揭時、地，分別連續施用第1級毒品海洛因及第2級毒品
    甲基安非他命之事實，均坦承不諱，並有查獲現場照片影本
    多張在卷可稽。而扣案之白粉12包，經送請法務部調查局鑑
    定結果均含海洛因成分（合計淨重31.63公克，空包裝重4.0
    7公克，純度7.41％， 純質淨重2.34公克），此有法務部調
    查局94年12月29日調科壹字第140012396號鑑定通知書影本1
    紙（見原審卷第17頁）附卷可稽，並有海洛因12包扣押可證
    。至扣案之注射針筒3支及勺子1支，係被告所有且供施用海
    洛因所用，扣案之玻璃吸食器1個， 則係被告所有且供施用
    甲基安非他命所用之物，業經被告於原審審理中供明在卷。
    另被告經採尿送驗結果，分別呈嗎啡、甲基安非他命陽性反
    應，此有彰化縣政府衛生局94年10月31日煙檢字第944676號
    煙毒尿液檢驗成績書、查獲毒品案件採驗尿液登記簿（見偵
    查卷第31頁、第32頁）、尿液採集驗同意書、尿液代號與真
    實姓名對照認證表（見警卷 ）各1紙附卷可稽，足見被告確
    有施用第1、2級毒品海洛因、甲基安非他命之事實無訛。而
    參酌前揭報告及施用毒品之成癮性，被告自白於前揭時間分
    別有連續施用第1級毒品海洛因、第2級毒品甲基安非他命多
    次之犯行等語，核與事實相符，應堪採信。又，被告前於90
    年間因施用毒品案件，經原審法院以90年度毒聲字第1045號
    裁定送勒戒處所觀察、勒戒後，認無繼續施用毒品之傾向，
    於90年5月8日觀察勒戒執行完畢釋放，且經臺灣彰化地方法
    院檢察署檢察官以90年度毒偵字第1597號為不起訴處分確定
    之事實，有臺灣高等法院被告前案紀錄表在卷可按。被告於
    前揭觀察、勒戒執行完畢釋放後5年內， 再犯本案施用毒品
    犯行，亦堪認定。本案事證已臻明確，被告施用第一、二級
    毒品之犯行堪以認定，自應依法論科。
三、按海洛因、甲基安非他命為毒品危害防制條例第2 條第2 項
    第1、2款所明定之第1、2級毒品。核被告所為，係犯毒品危
    害防制條例第10條第1項之施用第1級毒品罪及同條例第10條
    第2項之施用第2級毒品罪。被告持有第1、2級毒品進而施用
    ，持有之低度行為各為施用之高度行為所吸收，均不另論持
    有毒品之罪。其先後多次各施用第1級毒品海洛因、第2級毒
    品甲基安非他命，均時間緊接，犯罪構成要件相同，顯係基
    於概括犯意為之，依刑法第56條之規定，應各論以一罪，並
    均加重其刑。被告所犯上開二罪，罪名各別，行為互異，應
    分論併罰。 又起訴書雖記載被告連續施用第2級毒品安非他
    命犯行多次，然業經公訴人於原審審理中更正起訴事實為被
    告連續施用第2級毒品甲基安非他命犯行多次， 附此敘明。
    又，被告曾於86年間因違反麻醉藥品管理條例等案件，經原
    審法院以86年度訴字第176號判決分別判處有期徒刑 6月、4
    月、10月，應執行有期徒刑1年6月確定；次於86年間因竊盜
    罪，經原審法院以86年度訴字第742號判決判處有期徒刑8月
    確定；又於87年間因違反槍砲彈藥刀械管制條例案件，經原
    審法院以87年度訴字第546號刑事判決判處有期徒刑10 月確
    定；上揭罪刑，經原審法院裁定應執行有期徒刑2年9月確定
    。其另於86年間因煙毒案件，經原審法院以86年度訴字第75
    6號刑事判決判處有期徒刑3年2月確定， 經移送接續執行，
    於89年3月21日縮短刑期假釋出監並付保護管束。 惟其於假
    釋保護管束期間，復於89、90年間因違反槍砲彈藥刀械管制
    條例等案件， 分別經原審法院以89年度訴字第844號刑事判
    決判處有期徒刑3月、3月、7月，應執行有期徒刑1年確定；
    及以90年度訴字第613號刑事判決判處有期徒刑7月確定，經
    原審法院裁定應執行有期徒刑1年6月確定，並經撤銷上揭假
    釋，應執行殘刑有期徒刑3年10日，而接續執行，並於94年7
    月1日因縮刑期滿執行完畢之事實， 有臺灣高等法院被告前
    案紀錄表在卷可按， 其於刑之執行完畢後5年內再犯本案有
    期徒刑以上之罪，為累犯，應依刑法第47條之規定加重其刑
    ，並均遞加之。 原審因而適用毒品危害防制條例第10條第1
    項、第2項、第18條第1項前段，刑法第11條、第56條、第47
    條、第38條第1項第2款、第51條第5款、第9款之規定，並審
    酌被告前因施用毒品案件經觀察、勒戒執行完畢釋放後，仍
    未能徹底戒絕毒品，復犯本案施用毒品罪，且施用毒品之次
    數頻繁，顯見其無戒毒悔改之意，惟念其施用毒品乃自戕一
    己之身體健康，尚未對他人造成危害，且犯後已坦承犯行，
    態度良好等一切情狀，就被告施用第一級毒品，處有期徒刑
    壹年貳月，另就其施用第二級毒品，處有期徒刑捌月，並定
    其應執行之刑為有期徒刑壹年捌月。且敘明扣案之海洛因12
    包（ 合計淨重31.63公克，空包裝重4.07公克，純度7.41％
    ，純質淨重2.34公克），係屬毒品，而該包裝海洛因之塑膠
    袋，業已無法與毒品析離，一併視為毒品（調查局鑑定時雖
    對外包裝秤重，但實際上包裝袋內仍有海洛因之殘留，有該
    局93年3月19日調科壹字第09300113060號函可參），應依毒
    品危害防制條例第18條第1項前段規定， 併予宣告沒收銷燬
    之；又鑑定耗損之毒品，既已滅失，即無庸併予宣告沒收銷
    燬，附此敘明；另扣案之注射針筒3支及勺子1支，係被告所
    有且供其施用海洛因所用之物； 玻璃吸食器1個則為被告所
    有供其施用甲基安非他命所用之物， 爰均依刑法第38條第1
    項第2款規定併予宣告沒收。 核原判決認事用法均無違誤，
    量刑亦稱妥適；被告上訴意旨稱原審量刑過重，指摘原判決
    不當，惟本院以原判決量刑審酌至當，被告又未具體指明原
    判決量刑有何過重之情，空泛指摘，自無足取，其上訴無理
    由，應予駁回。
四、被告甲○○經本院合法傳喚，無正當理由不到庭，爰不待其
    陳述，逕行判決。
據上論結，應依刑事訴訟法第三百七十一條、第三百六十八條，
判決如主文。
本案經檢察官乙○○到庭執行職務。
中    華    民    國    95    年    4    月    27     日
            刑事第四庭  審判長法  官  洪  耀  宗
                              法  官  劉  登  俊
                              法  官  江  德  千
上列正本證明與原本無異。
施用第1級毒品部分，得上訴。
施用第2級毒品部分，不得上訴。
如不服本判決應於收受送達後十日內向本院提出上訴書狀，其未
敘述上訴之理由者並得於提起上訴後十日內向本院補提理由書（
均須按他造當事人之人數附繕本）。
                              書記官  吳  麗  琴
中    華    民    國    95    年  4    月    28       日
【附錄本案論罪科刑法條】
毒品危害防制條例第10條
施用第1級毒品者，處6月以上5年以下有期徒刑。
施用第2級毒品者，處3年以下有期徒刑。
                                                      Ａ


司法院資訊處製作；財團法人民間司法改革基金會備份。
